【裁判字號】    97,交訴,87
【裁判日期】    980206
【裁判案由】    公共危險
【裁判全文】
臺灣高雄地方法院刑事判決              97年度交訴字第87號
公  訴  人  臺灣高雄地方法院檢察署檢察官
被      告  甲○○
上列被告因公共危險案件，經檢察官提起公訴（97年度偵字第
21160 號），本院判決如下：
    主  文
甲○○犯肇事致人傷害逃逸罪，處有期徒刑陸月，緩刑貳年。
    事  實
一、甲○○於民國97年7 月5 日晚間8 時40分許，騎乘車牌號碼
    YDW-836 號重型機車，沿高雄市○○○路由西往東方向行駛
    ，行經苓雅一路及文橫二路交岔路口處時，適有乙○○騎乘
    車牌號碼YRF-260 號輕型機車搭載丙○○，沿文橫二路由北
    往南方向行駛，二車於上開交岔路口發生撞擊，乙○○因而
    人車倒地，並受有右手臂、右大腿、右膝右小腿、左膝挫傷
    瘀血等傷害（過失傷害部分未據告訴）。詎甲○○肇事致乙○○受傷後雖有短暫停車，惟未前往察看照護，亦未協助送
    醫或實施其他必要之救助，竟基於肇事逃逸之犯意，置乙○○於不顧，逕自騎乘機車逃離現場，嗣經乙○○記下車牌號
    碼並報警處理，經警循線查悉上情。
二、案經乙○○訴由高雄市政府警察局苓雅分局移送臺灣高雄地
    方法院檢察署檢察官偵查起訴。
    理  由
一、證據能力方面：
    按被告以外之人於審判外之陳述，雖不符刑事訴訟法第159
    條之1 至第159 條之4 之規定，而經當事人於審判程式同意
    作為證據，法院審酌該言詞陳述或書面陳述作成時之情況，
    認為適當者，亦得為證據；當事人、代理人或辯護人於法院
    調查證據時，知有刑事訴訟法第159 條第1 項不得為證據之
    情形，而未於言詞辯論終結前聲明異議者，視為有前項之同
    意，刑事訴訟法第159 條之5 定有明文。經查，本件證人即
    告訴人乙○○於警詢及偵訊中之證述、證人丙○○於偵訊中
    之證述（見臺灣高雄地方法院檢察署97年度偵字第21160 號
    卷《下稱偵卷》第7 至8 、25至27頁）、車籍查詢基本資料
    詳細畫面、高雄市政府警察局交通大隊交通事故談話紀錄表
    、道路交通事故現場圖、道路交通事故調查報告表（一）、
    （二）、阮綜合醫療社團法人阮綜合醫院診斷證明書（見偵
    卷第12至16、18頁）、高雄市政府警察局指揮中心受理110
    報案紀錄單（見本院97年度交訴字第87號卷《下稱本院卷》
    第10頁），均經本院依法踐行調查證據程式，檢察官及被告
    均不爭執各該證據之證據能力，且迄至本院言詞辯論終結前
    ，未就上開證據之證據能力聲明異議，復查無依法應排除其
    證據能力之情形，本院審酌上開證據之形式及取得之過程並
    無瑕疵、與待證事實具有關連性等情況，認為適當，揆諸上
    揭規定，認上開證據俱有證據能力，均得為本案之證據。
二、訊據被告甲○○對上開犯罪事實坦承不諱，核與證人即告訴
    人乙○○分別於警詢、偵訊及本院審理中證述：伊在前揭時
    、地與被告發生車禍，雙方均倒地，亦均有下車，二人均向
    對方表示自身有受傷，被告沒有留下姓名及聯絡電話，亦未
    詢問伊需否叫救護車，只說要去送飲料，伊表示要叫警察，
    被告就走了，被告離開後，伊就用門號0000-000000 號手機
    報警等語（見偵卷第7 、25頁、本院卷第19至21頁）；及證
    人即告訴人之女丙○○於偵訊中證稱：車禍當時伊坐在乙○○機車後座，被告在發生車禍後有停下來，並表示有受傷，
    沒有詢問伊與乙○○需否就醫或報警處理，就騎走了等語（
    見偵卷第27頁）相符，復有車籍查詢基本資料詳細畫面、高
    雄市政府警察局交通大隊交通事故談話紀錄表、道路交通事
    故現場圖、道路交通事故調查報告表（一）、（二）、阮綜
    合醫療社團法人阮綜合醫院診斷證明書、現場照片4 張及採
    證照片2 張、高雄市政府警察局指揮中心受理110 報案紀錄
    單在卷可稽（見偵卷第12至16、18至21頁、本院卷第10頁）
    ，足認被告任意性自白與事實相符，本件事證明確，被告犯
    行堪以認定，應予依法論科。
三、核被告所為，係犯刑法第185 條之4 肇事致人傷害逃逸罪。
    爰審酌被告明知肇事致人受傷後，固曾短暫停車，但未予告
    訴人即時照護及協助送醫，亦未留下聯絡方式，逕自逃離現
    場，增加告訴人傷害增劇之危險，及求償之困難，實有不該
    ，惟念及被告於本院審理中坦承犯行，並當庭向告訴人表示
    歉意，態度尚稱良好，且行為時年僅18歲，年輕識淺，思慮
    未週；並衡以告訴人傷勢幸屬輕微，並表示願原諒被告，不
    欲向被告索賠，請求本院對被告從輕量刑（見本院97年度審
    交訴字第190 號卷第13頁反面、本院卷第21頁）；暨被告於
    肇事後尚有停車，與一般肇事逃逸者未停車察看反加速逃離
    相較，情節及惡性顯較輕微等一切具體情狀，量處如主文所
    示之刑，以資儆懲。末查，被告在此之前，未曾因故意犯罪
    受有期徒刑以上刑之宣告，有臺灣高等法院被告前案紀錄表
    1 份在卷可按（見本院卷第3 頁），其因一時失慮致觸刑章
    ，且犯罪情節顯屬較輕，經此偵審及科刑教訓，應能知所警
    惕，而無再犯之虞，本院因認前開之刑以暫不執行為當，併
    依刑法第74條第1 項第1 款規定宣告緩刑2 年，以啟自新。
據上論斷，依刑事訴訟法第299 條第1 項前段，刑法第185 條之
4 、第74條第1 項第1 款，判決如主文。
本案經檢察官陳彥竹到庭執行職務。
中    華    民    國    98    年    2     月    6     日
                  刑事第九庭  審判長法  官  陳建和
                                    法  官  黃宣撫
                                    法  官  毛妍懿
以上正本證明與原本無異。
如不服本判決應於收受送達後10日內向本院提出上訴書狀，並應
敘述具體理由；如未敘述上訴理由者，應於上訴期間屆滿後20日
內向本院補提理由書（均須按他造當事人之人數附繕本）「切勿
逕送上級法院」。
中    華    民    國    98    年    2     月    9     日
                                    書記官  林晏光
附錄本案論罪科刑法條：
刑法第185 條之4 （肇事逃逸罪）
駕駛動力交通工具肇事，致人死傷而逃逸者，處6 月以上5 年以
下有期徒刑。


司法院資訊處製作；財團法人民間司法改革基金會備份。
